臺灣臺東地方法院刑事判決　　　　　　　　　　　　　　九十三年度易字第七五號
　　公　訴　人　臺灣臺東地方法院檢察署檢察官
　　被　　　告　甲○○
右列被告因竊盜等案件，經檢察官提起公訴（九十三年度偵字第六五三號），被告於
準備程序中為有罪之陳述，本院合議庭裁定由受命法官獨任進行簡式審判程序，判決
如左：
    主  文
甲○○變造普通小型車駕駛執照，足以生損害於公眾及他人，處有期徒刑參月，扣案
之「丙○○」普通小型車駕駛執照（管轄編號：000000000000號）上所
換貼之甲○○照片壹張沒收；又攜帶兇器竊盜，處有期徒刑捌月，扣案之Ｔ字型起子
壹支沒收。應執行有期徒刑拾月，扣案之「丙○○」普通小型車駕駛執照（管轄編號
：000000000000號）上所換貼之甲○○照片壹張及Ｔ字型起子壹支均沒
收。
    事  實
一、甲○○於民國九十一年六月間，在不詳地點拾獲丙○○所遺失之普通小型車駕駛
執照（侵占遺失物部分追訴權時效已消滅），並於不詳時地，將其本人照片換貼
    在該駕駛執照上而變造之，足以生損害於公路監理機關對於駕駛執照管理之正確
    性及丙○○。甲○○另意圖為自己不法之所有，於九十三年一月十七日凌晨五時
    許，攜帶客觀上足對人之生命、身體、安全構成威脅之Ｔ字型起子一支（起訴書
    誤載尚攜帶尖嘴鉗、十字起子、一字起子、美工刀、活動板手及Ｔ型板手），在
    高雄縣仁武鄉八卦村仁愛巷二號前，以上開Ｔ字型起子竊取丁○○所有之車牌號
    碼Ｐ二─四九一七號自用小貨車，得手後據為己有。嗣於九十三年一月十八日凌
    晨二時許，甲○○駕駛上開贓車行經高雄市○○區○○街一○五巷口時，為警當
    場查獲，並扣得變造之「丙○○」普通小型車駕駛執照一張、尖嘴鉗一支、十字
    型起子三支、一字型起子五支、手電筒一支、美工刀一支、活動扳手一支及Ｔ字
    型起子（扣案物品記載Ｔ型板手）三支。
二、案經高雄市政府警察局楠梓分局報請臺灣高雄地方法院檢察署呈請臺灣高等法院
    檢察署令轉臺灣臺東地方法院檢察署檢察官偵查起訴。
    理  由
一、右揭事實業據被告甲○○於警詢、檢察官偵查中及本院審理時均坦承不諱，核與
    被害人丁○○、證人即被害人鍾榮進之母莊侯貴於警詢時指述情節相符，並有車
    輛竊盜資料個別查詢報表、高雄縣警察局車輛失竊證明單、高雄市政府警察局楠
    梓分局車輛協尋尋獲電腦輸入單及贓物認領保管收據各一紙在卷可考，復有變造
    之「丙○○」普通小型車駕駛執照一張及Ｔ字型起子一支扣案可資佐證，足徵被
    告自白之內容確與事實相符。本件事證已經明確，被告犯行堪予認定。
二、按刑法第三百二十一條第一項第三款之攜帶兇器竊盜罪，係以行為人攜帶兇器竊
    盜為其加重條件，此所謂兇器，其種類並無限制，凡客觀上足對人之生命、身體
    、安全構成威脅，具有危險性之兇器均屬之，且祇須行竊時攜帶此種具有危險性
    之兇器為已足，並不以攜帶之初有行兇之意圖為必要。螺絲起子為足以殺傷人生
    命、身體之器械，顯為具有危險性之兇器（最高法院七十九年臺上字第五二五三
    號判例要旨參照）。查被告持以行竊之Ｔ字型起子，經本院當庭勘驗結果，其前
    端為金屬製品，質地堅硬，長約十二公分，形狀細長，尖端扁薄，足認該起子於
    客觀上已足以對人之生命、身體、安全構成威脅，揆諸前開說明，被告攜帶該Ｔ
    字型起子行竊，自屬攜帶兇器竊盜無訛。核被告所為，係犯刑法第二百十二條之
    變造特種文書罪及同法第三百二十一條第一項第三款之攜帶兇器竊盜罪。其所犯
    上開二罪，犯意各別，行為不同，應分論併罰之。爰審酌被告犯罪之動機係為一
    己之私利，且有多次犯罪前科，素行不佳，又於假釋期間再犯本案，惟其竊取之
    汽車已發還被害人，變造之駕駛執照亦未加以行使，犯罪所生損害尚屬輕微，及
    其犯後坦承犯行等一切情狀，各量處如主文所示之刑，並定其應執行刑。扣案之
    變造「丙○○」普通小型車駕駛執照上換貼之被告照片一張及Ｔ字型起子一支，
    均係被告所有供犯罪所用之物，業據被告供承在卷，應依刑法第三十八條第一項
    第二款之規定宣告沒收。至其他扣案之尖嘴鉗一支、十字型起子三支、一字型起
    子五支、手電筒一支、美工刀一支、活動扳手一支及Ｔ字型起子二支雖係由被告
    所有之同一工具包內所扣得，惟被告供稱除本院所勘驗之Ｔ字型起子一支外，未
    攜帶其他工具行竊，且亦無證據證明扣案之其他工具係供被告犯本案所用，是該
    等物品自無從宣告沒收，附此敘明。
據上論斷，應依刑事訴訟法第二百七十三條之一第一項、第二百九十九條第一項前段
，刑法第二百十二條、第三百二十一條第一項第三款、第五十一條第五款、第三十八
條第一項第二款，罰金罰鍰提高標準條例第一條前段，判決如主文。
本案經檢察官乙○○到庭執行職務。
中      華      民      國    九十三    年      六      月     十四     日
                                      臺灣臺東地方法院刑事第一庭
                                              法  官  魏于傑
右正本證明與原本無異。
如不服本判決，應於判決送達後十日內向本院提出上訴狀。（須附繕本）
「切勿逕送上級法院」
                                              書記官  賴淑芬
中      華      民      國    九十三    年      六      月     十五     日
附記：
中華民國刑法第二百一十二條
(偽造變造特種文書罪)
偽造、變造護照、旅券、免許證、特許證及關於品行、能力服務或其他相
類之證書、介紹書，足以生損害於公眾或他人者，處一年以下有期徒刑、
拘役或三百元以下罰金。
中華民國刑法第三百二十一條第一項第三款
犯竊盜罪而有左列情形之一者，處六月以上、五年以下有期徒刑：
三  攜帶兇器而犯之者。
